臺灣高雄地方法院民事裁定
109年度消債清字第303號
聲  請  人  舒駿凱（原名：舒漢民）
0000000000000000

0000000000000000

上列當事人因消費者債務清理事件聲請清算，本院裁定如下：
    主  文
聲請人舒駿凱自中華民國一一○年四月十三日下午四時起開始清
算程序。
命司法事務官進行本件清算程序。
    理  由
一、聲請意旨略以：伊有不能清償債務情事，前向本院聲請調解
    債務清償方案，惟調解不成立。伊又未經法院裁定開始更生
    程序或許可和解或宣告破產，爰聲請清算等語。
二、按債務人不能清償債務或有不能清償之虞者，得依本條例所
     定更生或清算程序，清理其債務；債務人於法院裁定開始
    更生程序或許可和解或宣告破產前，得向法院聲請清算；法
    院開始清算程序之裁定，應載明其年、月、日、時，並即時
    發生效力；法院開始更生或清算程序後，得命司法事務官進
    行更生或清算程序，必要時得選任律師、會計師或其他適當
    之自然人或法人1人為監督人或管理人，消費者債務清理條
    例（下稱消債條例）第3條、第80條前段、第83條第1項、第
    16條第1項分別定有明文。
三、經查：
  ㈠聲請人前於民國109年9月21日提出債權人清冊，向本院聲請
    調解債務清償方案，經本院109年度司消債調字第560號受理
    ，於109年10月26日調解不成立，聲請人於同日以言詞聲請
    清算等情，業經本院依職權調閱上開調解卷宗核閱無訛。
  ㈡聲請人於107年度至108年度申報所得各為新臺幣（下同）290
    ,337元、319,732元，平均每月所得各為24,195元、26,644
    元（本裁定計算式均採元以下4捨5入），名下有未設定抵押
    權之房屋1筆、土地2筆，現值共計798,599元（聲請人稱現
    由其母親居住），另有國泰中國A50股票1,000股、華隆股票
    86股、華隆特股票2,000股、耿鼎股票920股、花仙子股票1,
    052股、豐興股票199股、聯電股票1,000股、敦吉股票200股
    、太子股票1,669股、國泰金股票1,034股、中信金股票1,08
    4股、永崴投控股票529股、宏碁股票1,086股、玉山金股票1
    ,982股，並有富邦人壽保單解約金138,758元、國泰人壽保
    單解約金21,182元、南山人壽保單解約金514,736元、全球
    人壽保單解約金536,100元；又聲請人於107年10月至108年6
    月於配偶之胞姐經營之桃園縣私立張明文理短期補習班任職
    ，收入共計149,380元，並於日月亭股份有限公司兼職，收
    入共計96,699元，嗣於108年7月至8月為臨時工，收入共計4
    4,000元，復自108年8月29日起於富邦人壽保險股份有限公
    司任職迄今，108年10月12月收入共計114,281元，109年收
    入共計125,174元，110年1月收入為18,111元，另自109年11
    月2日起同時於高雄市政府環境保護局任職，109年11月至11
    0年1月收入共計114,217元，配偶於108年5月至6月、109年5
    月至10月共資助80,000元、60,000元，未領取補助或給付，
    又聲請人原為克緹國際貿易股份有限公司會員，於107年10
    月至12月有直銷收入147元等情，有財政部高雄國稅局107年
    至108年綜合所得稅各類所得資料清單及財產歸屬資料清單
    【本院109年度司消債調字第560號卷（下稱調卷）第30至34
    頁】、財產及收入狀況說明書（調卷第52至56頁）、債權人
    清冊（調卷第49至51頁）、戶籍謄本（調卷第41頁）、勞工
    保險被保險人投保資料表（本案卷一第73頁）、個人商業保
    險查詢結果表（本案卷一第187頁）、財團法人金融聯合徵
    信中心前置協商專用債權人清冊（調卷第16至18頁）、信用
    報告（調卷第19至24頁）、社會補助查詢表（本案卷一第44
    至46頁）、勞動部勞動力發展署高屏澎東分署函（本案卷一
    第56頁）、勞動部勞工保險局函（本案卷一第47頁）、鹽埕
    地政事務所函（本案卷一第48至51頁）、土地及建物登記謄
    本（本案卷一第182至184頁）、臺灣集中保管結算所股份有
    限公司函（本案卷一第64至67頁）、證券餘額資料查詢單（
    本案卷一第174至178頁）、存簿（調卷第35至39頁、本案卷
    一第142至173頁）、高雄市政府環境保護局函（本案卷二第
    14至18頁）、高雄市政府環境保護局薪資明細表（本案卷一
    第93至94頁、本案卷二第23頁）、富邦人壽薪津明細查詢（
    本案卷一第74至92頁）、富邦人壽保險股份有限公司函（本
    案卷一第58至59頁、本案卷二第19至20頁）、克緹國際貿易
    股份有限公司函（本案卷一第55頁）、收入明細表（本案卷
    一第71至72頁）、富邦人壽保險股份有限公司陳報狀（本案
    卷一第53至54頁）、國泰人壽保險股份有限公司函（本案卷
    一第54至55頁）、南山人壽保險股份有限公司函（本案卷二
    第12至13頁）、全球人壽保險股份有限公司函（本案卷一第
    60至61頁）等附卷可參。另查聲請人原為三凱貿易有限公司
    董事，惟三凱貿易有限公司於103年11月23日至104年11月22
    日申請停業，104年11月26日解散，105年1至2月申報銷售額
    為32,025元，非屬消債條例第2條第1、2項、消債條例施行
    細則第3條第2項、第4條之從事小規模營業活動之自然人，
    此有高雄市政府函（本案卷一第65至66頁）、財政部高雄國
    稅局函（本案卷一第52至53頁）、公司基本資料表（本案卷
    一第9頁）在卷可證。依聲請人上述工作、收入情形，認以
    聲請人108年10月起至110年1月於富邦人壽平均每月收入加
    計109年11月至110年1月於高雄市政府環境保護局平均每月
    收入，共計54,170元【計算式：（114,281＋125,174＋18,111
    ）÷16＋114,217÷3＝54,170】，核算其現在償債能力之基礎，
    堪認妥適。
　㈢聲請人稱原每月須負擔長子之扶養費7,500元，但自108年7月
    起未再支出。至於聲請人個人日常必要支出部分，聲請人固
    主張每月支出23,361元（含分擔之配偶所有房屋之房貸）乙
    情。惟按債務人必要生活費用，以最近1年衛生福利部或直
    轄市政府所公告當地區每人每月最低生活費1.2倍定之，消
    債條例第64條之2第1項定有明文。本院參酌衛福部社會司所
    公告110年度高雄市最低生活費為13,341元，又該最低生活
    費用之標準，係照當地最近1年平均每人可支配所得中位數6
    0％訂定，依其基準之家庭收支調查報告調查表格式所示有關
    經常性支出之調查項目，包括利息支出、食品、衣著、房租
    及水費、電費、醫療保健、交通、娛樂、教育等，已涵蓋聲
    請人所陳報之支出項目。是本院認聲請人必要生活費用以最
    低生活費之1.2倍即16,009元計算已足，逾此範圍難認必要
    。
  ㈣綜上所述，聲請人每月平均收入約54,170元，扣除必要生活
    費16,009元後，尚餘38,161元。而聲請人目前負債總額為13
    ,191,190元（調卷第66至72頁、第76頁，包括：花旗銀行、
    台中銀行、新光銀行、永豐銀行、台新銀行、第一銀行），
    扣除聲請人所有不動產現值，及富邦人壽、國泰人壽、南山
    人壽、全球人壽保單解約金，共計2,009,375元後，以上開
    餘額按月攤還結果，至少約須24年【計算式：（13,191,190
    －2,009,375）÷38,161÷12＝24】始能清償完畢，堪認聲請人
    確有不能清償債務之情事。從而，聲請人向本院聲請清算，
    應予准許，並命司法事務官進行本件清算程序。
四、依消債條例第11條第1 項、第83條第1 項、第16條第1 項，
    裁定如主文。
中　　華　　民　　國　 110　　年　　4 　　月　　13　　日
              　　民事庭　　法　官　賴寶合
以上正本係照原本作成。
本裁定不得抗告。
中　　華　　民　　國　 110　　年　　4 　　月　　13　　日
  　                        書記官　胡美儀